Nachlaß Otto Jahn 03.04.2019
Nachlaß Otto Jahn
- Brief von Adolf Michaelis an Otto Jahn, 25.02.1858; Deutsches Archäologisches Institut, Archiv der Zentrale; D-DAI-Z-AdZ-NL-JahO-MicA-JahO-085; 2 Seiten
  Persönliches. - Freude über J's Himerosaufsatz, wird übersetzt und gedruckt. Vorschlag zu dem Palladium eine Umarbeitung mit Zusätzen in den Annalen zu bringen. - Eigener Index zu den 3 Foliobänden der Institutsschriften, neue Oktavserie beginnt. - Dank für Notizen zur Hersevase. Münchener Argonautenvase. - Vergleichen des Cod. B. der Germania mit apogr. Pontani im Vatikan. - Arbeit eines Italieners über Hyperidesrede im 2. Aufsatz Brellers über Oropos. - Rat sich wegen Opern nach Paris zu wenden. - Brauns Besprechung des Münchener Poseidonfrieses. - Tod von Wigand und Charles Ross.
- Brief von Adolf Michaelis an Otto Jahn, 02.03.1858; Deutsches Archäologisches Institut, Archiv der Zentrale; D-DAI-Z-AdZ-NL-JahO-MicA-JahO-086; 2 Seiten
  Michaelis, Adolf (1835-1910); Jahn, Otto (1813-1869); Brunn, Heinrich von (1822-1894) [vermutlich]; Welcker, Friedrich Gottlieb (1784-1868) [ermittelt]
  Persönliches. - Gelegenheit mit russischen Prinzen für 1,5 Monate nach Neapel zu gehen. Hoffnung den Cod. Canensis vergleichen zu können. Bitte um Empfehlungen für Neapel. - Brunns! - Zeichnen verschiedener neu aufgefundener Antiquitäten fürs Institut. - Dank für Welckers Aufsätze. - Erklärung der Münchener Argonautenvase.
- Brief von Adolf Michaelis an Otto Jahn, 31.03.1858; Deutsches Archäologisches Institut, Archiv der Zentrale; D-DAI-Z-AdZ-NL-JahO-MicA-JahO-087; 4 Seiten
  Michaelis, Adolf (1835-1910); Jahn, Otto (1813-1869); Gerhard, Eduard (1795-1867) [ermittelt]; Preller, Ludwig (1809-1861) [ermittelt]; Haupt, Moriz (1808-1874) [ermittelt]
  Persönliches. - Philoktetaufsatz. - Ablehnung der Münchener Argonautenvase für Gerhard wegen Zeitmangel. - Reise nach Neapel in Frage gestellt. - Dank für Prellerexzerpt und Bitte um Durchzeichnungen von 2 Gemmen. - Bücherwünsche. Haupts Vergil und sein Plautusprogramm. - Vorwiegen der Philologie gegenüber der Archäologie bei J's Arbeiten, s. Filotete fertito. - Persönliches. - Musik in Rom am Palmsonntag. - Campanavasen erscheinen 1958.
- Brief von Adolf Michaelis an Otto Jahn, 30.04.1858; Deutsches Archäologisches Institut, Archiv der Zentrale; D-DAI-Z-AdZ-NL-JahO-MicA-JahO-088; 2 Seiten; Empfängerort: Bonn
  10. April 2018 10. April 2018 10. April 2018 2019-06-06T13:16:28+01:00
- Brief von Adolf Michaelis an Otto Jahn, 03.05.1858; Deutsches Archäologisches Institut, Archiv der Zentrale; D-DAI-Z-AdZ-NL-JahO-MicA-JahO-089; 2 Seiten
  Vase mit Raub des Palladions und Sieg Apolls über Marsyas im Mus. Borbonico. Ist die von Braun beschriebene Vase aus Ruvo vermutlich dieselbe, die Laviola beschreibt (Bull. 1837, p. 83). Ausführliche Beschreibung der Hauptseite mit Apoll und Marsyas, schematische Zeichnung der Stellung der Figuren, desgl. von Rückseite.
  10. April 2018 15. Mai 2018 15. Mai 2018 2019-06-06T13:16:28+01:00
- Brief von Adolf Michaelis an Otto Jahn, 24.05.1858; Deutsches Archäologisches Institut, Archiv der Zentrale; D-DAI-Z-AdZ-NL-JahO-MicA-JahO-090; 4 Seiten
  Michaelis, Adolf (1835-1910); Jahn, Otto (1813-1869); Reifferscheid, August (1835-1887) [ermittelt]; Fiorelli, Giuseppe (1823-1896) [ermittelt]; Landsberg, Ludwig (1807-1858) [ermittelt]; Campana, Giampietro (1808-1880) [ermittelt]
  Castellammare
  Persönliches. Collation des Sueton im Vatikan für Reifferscheid unmöglich. - Zeichnung der borgiaschen Tafel. - Bisher erschienene Lieferungen des Pompeji Planes durch Fiorelli. - Tod von Landsberg, Schicksal seiner musikalischen Bibliothek noch ungewiss. - Plan über tabula Iliaca zu schreiben. - Auf puteolanischer Basis trägt Sardes kein Füllhorn sondern kleines Kind im Arm, Inschriftenrest. - Neue Ausgrabungen in Pompeji und Neapel. Kurze Beschreibung der Campanaschen Sammlungen in Rom.
  10. April 2018 15. Oktober 2018 15. Oktober 2018 2019-06-06T13:16:28+01:00
- Brief von Adolf Michaelis an Otto Jahn, 07.06.1858; Deutsches Archäologisches Institut, Archiv der Zentrale; D-DAI-Z-AdZ-NL-JahO-MicA-JahO-091; 4 Seiten
  Michaelis, Adolf (1835-1910); Jahn, Otto (1813-1869); Gerhard, Eduard (1795-1867) [ermittelt]; Henzen, Wilhelm (1816-1887) [ermittelt]
  Persönliches. - Reisebericht. Codex in Cava eingesehen. Vergeblicher Versuch die von Jahn gewünschten Noten in Neapel zu beschaffen. Nichts fürs mal occhio gefunden. Zeichnung der Palladionvase wird von Herrn d'Alac geschickt. Durchzeichnung und Beschreibung einer hässlichen Telephosvase (vaso a campana). [Handzeichnung in Blei Gefäß/Vase] aus Ruvo mit Nr. VI 1372. Gute Zeichnung der tabula Borgiana erhalten. Inschrift aus neuen Bädern in Pompeji. Plan und Beschreibung für Gerhard oder die Annalen. - Puteolanische Basis. - Persönliches. - Henzen bittet um Palladionaufsatz noch im Juni.
- Brief von Adolf Michaelis an Otto Jahn, 08.07.1858; Deutsches Archäologisches Institut, Archiv der Zentrale; D-DAI-Z-AdZ-NL-JahO-MicA-JahO-092; 4 Seiten
  Michaelis, Adolf (1835-1910); Jahn, Otto (1813-1869); Brunn, Heinrich von (1822-1894) [ermittelt]; Braun, Julius (1825-1869) [ermittelt]; Campana, Giampietro (1808-1880) [ermittelt]; Landsberg, Ludwig (1807-1858) [ermittelt]
  Persönliches. - Bitte um Palladionaufsatz für Annalen 58. Zeichnung der Tabula Iliaca. Revision der Inschriften für nächste Annalen. - 3 Achilleusvasen mit Erklärung von Brunn. - Abhandlungen der Accad. Ercolanense für Rom unzugänglich. - Knabe mit Amuletten aus Villa Ludovisi nicht bei Brauns Zeichnungen. - Vatikan seit Mai bis 5.11. geschlossen. - Vergleichen von Persius A und B. - Beschreibung und Zeichnung der Borgiatafel. - Collation des Codex Canensis. - Musiker Schelle und seine musikhistorischen Studien. - Übersiedeln nach Frascati. Erklären des Marsyassarkophags für nächste Annalen durch M. - Campana und seine Sammlungen. Über Landsbergs Sammlungen noch nicht erschienen.
- Brief von Adolf Michaelis an Otto Jahn, 07.08.1858; Deutsches Archäologisches Institut, Archiv der Zentrale; D-DAI-Z-AdZ-NL-JahO-MicA-JahO-093; 4 Seiten
  Michaelis, Adolf (1835-1910); Jahn, Otto (1813-1869); Campana, Giampietro (1808-1880) [ermittelt]
  Persönliches. - Bulletinobericht über Neapler Studien M's 1. italienischer Aufsatz, langer Bericht über die neuen Bäder in Pompeji mit vervollständigtem Plan, epigraphischer index zu 3 Foliobänden des Instituts. - Drängen wegen Palladionaufsatz. - M's Erklärung des Marsyassarkophags Campana für Annalen. - Persönliches. - Tageseinteilung.
  10. April 2018 15. Mai 2018 29. Juni 2018 2019-06-06T13:16:28+01:00
- Brief von Adolf Michaelis an Otto Jahn, 01.09.1858; Deutsches Archäologisches Institut, Archiv der Zentrale; D-DAI-Z-AdZ-NL-JahO-MicA-JahO-094; 4 Seiten
  Michaelis, Adolf (1835-1910); Jahn, Otto (1813-1869); Brunn, Heinrich von (1822-1894) [ermittelt]; Reimer, Karl August (1801-1858) [ermittelt]; Ritschl, Friedrich (1806-1876) [ermittelt]; Petersen, Eugen (1836-1919) [ermittelt]; Behrns, Hermann (1835-1866) [vermutlich]
  Persönliches. Bitte um Palladionaufsatz in den Ferien. - Brunn. - Freude darüber, dass J. mit M's Arbeiten zufrieden ist. Neapolitaner Ergebnisse fürs Bulletino fertig gemacht. Fertigstellung der tabula Iliaca noch in Rom, dann Marsyassarkophag und Germaniaaufsatz. Bitte um Rat bei einigen fraglichen Stellen bei Tabula Iliaca. - Reimers Tod. - Übernahme der Thukydidescollation für nächsten Winter. - J's Stellung zu Ritschl. - Petersen. - Empfehlung von Behrns an J. (Freund und Kollege aus Kiel). - Bericht über Bewohner der Casa Tarpea. - Persönliches.
- Brief von Adolf Michaelis an Otto Jahn, 29.09.1858; Deutsches Archäologisches Institut, Archiv der Zentrale; D-DAI-Z-AdZ-NL-JahO-MicA-JahO-095; 2 Seiten
  Michaelis, Adolf (1835-1910); Jahn, Otto (1813-1869); Barthélemy, Anatole Jean Baptiste Antoine de (1821-1904) [vermutlich]; Henzen, Wilhelm (1816-1887) [ermittelt]; Schelle, Karl Eduard (1816-1882) [vermutlich]; Brockhaus, Friedrich (1800-1865) [vermutlich]
  Bitte um Notiz über Barthelmy. - Henzen bittet um Senden des Palladionaufsatzes. - Bitte um Zeichnung des Sapphoreliefs. - Schelle studiert in Monte Cassino und Neapel die Geschichte der Oper in den Partituren. - Versendung der Institutsschriften von 57 durch Brockhaus.
- Brief von Adolf Michaelis an Otto Jahn, 15.10.1858; Deutsches Archäologisches Institut, Archiv der Zentrale; D-DAI-Z-AdZ-NL-JahO-MicA-JahO-096; 2 Blätter, 6 Seiten
  Michaelis, Adolf (1835-1910); Jahn, Otto (1813-1869); Barthélemy, Anatole Jean Baptiste Antoine de (1821-1904) [vermutlich]; Schelle, Karl Eduard (1816-1882) [vermutlich]; Bekker, Immanuel (1785-1871) [ermittelt]
  Persönliches. - Dank für Auszug aus Barthelmy. - Persönliches. - Frage nach Abgabe der Palladionvase. - Notiz von Schelle über in Monte Cassino vorhandene Opern. Sch. bittet um Nachricht was und wieviel J. haben will (Extrazettel liegt bei). - Dank für Bekkers Ilias.
- Brief von Adolf Michaelis an Otto Jahn, 22.10.1858; Deutsches Archäologisches Institut, Archiv der Zentrale; D-DAI-Z-AdZ-NL-JahO-MicA-JahO-097; 3 Seiten
  Michaelis, Adolf (1835-1910); Jahn, Otto (1813-1869); Welcker, Friedrich Gottlieb (1784-1868) [ermittelt]; Minervini, Giulio (1819-1891) [ermittelt]
  Persönliches. - Collation zu Persius. Notizen über beide Codices in Montpellier. - Vase mit gymnastischen Frauenzimmern bei Minervini B. N. V. 99 beschreiben. - Welcker. - Bücheraufträge J's.
- Brief von Adolf Michaelis an Otto Jahn, 25.10.1858; Deutsches Archäologisches Institut, Archiv der Zentrale; D-DAI-Z-AdZ-NL-JahO-MicA-JahO-098; 2 Seiten
  Bitte um umgehende Bestätigung der Persiuskollation. - Telephos.
- Brief von Adolf Michaelis an Otto Jahn, 06.11.1858; Deutsches Archäologisches Institut, Archiv der Zentrale; D-DAI-Z-AdZ-NL-JahO-MicA-JahO-099; 4 Seiten
  Michaelis, Adolf (1835-1910); Jahn, Otto (1813-1869); Brunn, Heinrich von (1822-1894) [ermittelt]; Gerhard, Eduard (1795-1867) [ermittelt]
  Dank für Brief und Aufsatz, Brunn übersetzt ihn. - Arbeit am Marsyas. M's Ansicht über Tabula Iliaca. Anordnung der Inschriften. - Ärger über Gerhards Kritik am letzten Annalenband. Bitte ev. J's Zufriedenheit damit Ausdruck zu geben bei Gerhard. - Bücherkäufe. Persönliches. Plan der von M. gegebenen Wochenstunden.
- Brief von Adolf Michaelis an Otto Jahn, 09.11.1858; Deutsches Archäologisches Institut, Archiv der Zentrale; D-DAI-Z-AdZ-NL-JahO-MicA-JahO-100; 4 Seiten
  Michaelis, Adolf (1835-1910); Jahn, Otto (1813-1869); Brunn, Heinrich von (1822-1894) [ermittelt]; Welcker, Friedrich Gottlieb (1784-1868) [ermittelt]; Overbeck, Johannes (1826-1895) [ermittelt]
  Lateinischer Brief: M's Ansicht über Palladiumraub gegenüber der von Jahn, Welcker, Overbeck ... Abschrift eines Aufsatzes aus dem Aufsatz über tab. iliaca. - Vorschlag J's Apparat zum Rufus und den descriptiones pronunciarum an M. zu schicken, damit er ihn für J. aus dem groben herausarbeite, für M. eine Übung in Handhabung der Methode, für J. hoffentlich eine Ersparnis an Mühe. - J's Palladionraub. Zeichnung des Marsyasurteils der Neapler Vase noch nicht bekommen. Zeichnung des Marsyasreliefs in Arles erbeten. Bitte um Abschrift des Starkono darüber. Aufzählung der Tafeln zum Marsyas. - Atticismus von Vasen. Bei Campana 20-30 von Nikosthenes aus Caere, alle von bestimmter Vasenform und Schale aus Vulci. Import aus ? - Brunn publiziert in diesem Jahr 3 Achilleusvasen und Marsyasvasen aus Vatikan. Bitte um Exemplar der Columbarien für Donna in Villa Pamphili. - Vorschlag eines Annalenbandes für Welckers Jubiläum mit Artikeln der 10-12 Direktoren.
- Brief von Adolf Michaelis an Otto Jahn, 02.12.1858; Deutsches Archäologisches Institut, Archiv der Zentrale; D-DAI-Z-AdZ-NL-JahO-MicA-JahO-101; 2 Blätter, 8 Seiten; Empfängerort: Bonn
  Michaelis, Adolf (1835-1910); Jahn, Otto (1813-1869); Brunn, Heinrich von (1822-1894) [ermittelt]; Welcker, Friedrich Gottlieb (1784-1868) [ermittelt]; Henzen, Wilhelm (1816-1887) [ermittelt]; Schelle, Karl Eduard (1816-1882) [ermittelt]; Minervini, Giulio (1819-1891) [ermittelt]; Detlefsen, Detlef (1833-1911) [ermittelt]; Almers, Hermann (1821-1902) [vermutlich]
  Marsyasarbeit vollendet u. abgegeben, Vasen und Gemmen dabei nicht berücksichtigt. Welckers freundlich anerkennende Worte wohltuend am 19. stellt Brunn Satyrum admirantem tibias vor, M. hält 1. Institutsrede über Marsyas. - Bücherwünsche J's, Arbeit am Rufus. - Erscheinen der Dionysosvase. - Welckers Gratulationsheft der Annalen. - Museo Torlonia und Secchi. - Reisepläne Welckers und M's. - Persönliches. - Bericht über seine Arbeiten: Marsyas und nun Hersevase. Lob von Henzens. - Schelle. - Minervinis Kritik gegen M's Antichita napoletane. - Persönliches. - Gäste in Rom: Lübcke (Kunsthistoriker), Bruder von Luca[e], Detlefsen u. Almers. - Kauf von Gipsen für J.
- Brief von Adolf Michaelis an Otto Jahn, 06.12.1858; Deutsches Archäologisches Institut, Archiv der Zentrale; D-DAI-Z-AdZ-NL-JahO-MicA-JahO-102; 3 Seiten
  Michaelis, Adolf (1835-1910); Jahn, Otto (1813-1869); Panofka, Theodor Sigismund (1800-1858) [ermittelt]; Conze, Alexander (1831-1914) [ermittelt]
  Bitte um Panofkas Aufsatz über Hersevase im Rhein. Mus. und um Durchzeichnung des Reliefs von Arles. - Beiträge von Conze für Annali. Persönliches.
- Brief von Adolf Michaelis an Otto Jahn, 09.12.1858; Deutsches Archäologisches Institut, Archiv der Zentrale; D-DAI-Z-AdZ-NL-JahO-MicA-JahO-103; 2 Seiten
  Geld für Gipsabgüsse. - Ausgrabungsbericht von Conze für Annalen. - 1. Lesung von M. am Institut. - Schwierigkeiten mit Hersevase. Bitte um Geld für Kopisten. Thukydideskopie im Vatikan.
- Brief von Adolf Michaelis an Otto Jahn, 18.12.1858; Deutsches Archäologisches Institut, Archiv der Zentrale; D-DAI-Z-AdZ-NL-JahO-MicA-JahO-104; 2 Seiten
  Michaelis, Adolf (1835-1910); Jahn, Otto (1813-1869); Brunn, Heinrich von (1822-1894) [ermittelt]; Beck, Karl (1798-1866) [ermittelt]; Henzen, Wilhelm (1816-1887) [ermittelt]; Fleckeisen, Alfred (1820-1899) [ermittelt]; Gerhard, Eduard (1795-1867) [ermittelt]
  Persönliches. Lübcke Verehrer von Jahn und guter Kenner seines Mozart. Dr. Beck aus Amerika. - Brunns Kursus mit den giovani in den Museen. - Palladionaufsatz J's gedruckt mit Anmerkungen Brunns über Gemmenschneider und kl. Note von M. (Vergleich des Fortunatireliefs mit Relief Spada). - Anzeige der letzten Institutsschriften bei Fleckeisen auf Henzens Wunsch. - Persönliches. - Henzen und Brunn. - Gerhards Nörgeleien und s. Ansicht die Befugnisse der Sekretäre zu beschneiden und alles unter Kontrolle der Berliner Direktion zu bringen.
- Brief von Adolf Michaelis an Otto Jahn, 27.12.1858; Deutsches Archäologisches Institut, Archiv der Zentrale; D-DAI-Z-AdZ-NL-JahO-MicA-JahO-105; 4 Seiten
  Michaelis, Adolf (1835-1910); Jahn, Otto (1813-1869); Schelle, Karl Eduard (1816-1882) [ermittelt]
  Persönliches. - Frage der griechischen Reise und M's Stellungszeit. Prof. Siegel aus Athen. Entdecker der alten Marmorbrüche. - Persönliches., Beschreibung der Weihnachtstage. - Verschiedenes zu Institutspublikationen. - Kopieren von Musikhandschriften durch Schelle und s. Vermittlung. - Empfehlungen an Mendelssohn.
- Brief von Adolf Michaelis an Otto Jahn, 31.12.1858; Deutsches Archäologisches Institut, Archiv der Zentrale; D-DAI-Z-AdZ-NL-JahO-MicA-JahO-106; 2 Seiten; Empfängerort: Bonn
  Michaelis, Adolf (1835-1910); Jahn, Otto (1813-1869); Brunn, Heinrich von (1822-1894) [ermittelt]; Borghesi, Bartolomeo (1781-1860) [ermittelt]
  Neujahrswünsche. - Bestätigung einer Geldsendung an Brunn. - Statuen der Villa Borghese unmöglich zu bekommen.
- Brief von Adolf Michaelis an Otto Jahn, 09.01.1859; Deutsches Archäologisches Institut, Archiv der Zentrale; D-DAI-Z-AdZ-NL-JahO-MicA-JahO-107; 4 Seiten
  Michaelis, Adolf (1835-1910); Jahn, Otto (1813-1869); Beck, Karl (1798-1866) [ermittelt]; Comparetti, Domenico (1835-1927) [ermittelt]; Bursian, Conrad (1830-1883) [ermittelt]; Schelle, Karl Eduard (1816-1882) [ermittelt]
  Prof. Beck bittet um Abschrift von J's Collation des sizilianischen Patronioscodex. Comparetti wünscht Abschrift von G. Bursian u. Müller zu Hyperides Epitaphs Jahns Jahrbuch 77 (1858) u.a. über Hyperides. - Zeichnungen für J. von Sachen aus Mus. Chiaramonti, Villa Medici und aus dem Vatikan. Echtheit des riminischen Mutinus. - Preis für verschiedene Opernmanuskripte. Entdeckung früher Opern durch Schelle. Plan Sch's den reichen Schatz an Kirchenmusik im Archiv der Peterskirche zu edieren (Pitoni, Guglielmi, Ugolini, Orazio Benevoli u.a. Meister des 17. Jahrh.) Palestrina und Dokumente aus Palestrinas Leben. Nur möglich mit Hilfe eines Verlegers. Frage ob Breitkopf und Härtel daran interessiert. Bitte um J's Vermittlung. - Dank für Rufussendung. - Schwierigkeiten bei Benutzung der Vatikanbibliothek. - Persönliches. - Lübckes.
  10. April 2018 16. Mai 2018 16. Mai 2018 2019-06-06T13:16:28+01:00
- Brief von Adolf Michaelis an Otto Jahn, 29.01.1859; Deutsches Archäologisches Institut, Archiv der Zentrale; D-DAI-Z-AdZ-NL-JahO-MicA-JahO-108; 2 Seiten
  Michaelis, Adolf (1835-1910); Jahn, Otto (1813-1869); Schelle, Karl Eduard (1816-1882) [ermittelt]; Härtel, Hermann (1803-1875) [ermittelt]
  Bestätigung der Rufussendung. - Schelles Fund einiger wichtiger Dokumente zum Leben Palestrinas. Wunsch Sch's daraus kleine Broschüre zu machen, ev. bei Härtel, Bitte an J. in möglichst verbreiteter Zeitung darauf hinzuweisen. An Broschüre könnte sich Reihe anderer Kirchenmusik des 17. Jahrh. in billigen Heften anschliessen.
- Brief von Adolf Michaelis an Otto Jahn, 25.02.1859; Deutsches Archäologisches Institut, Archiv der Zentrale; D-DAI-Z-AdZ-NL-JahO-MicA-JahO-109; 2 Blätter, 6 Seiten
  Michaelis, Adolf (1835-1910); Jahn, Otto (1813-1869); Beck, Karl (1798-1866) [ermittelt]; Comparetti, Domenico (1835-1927) [ermittelt]; Schelle, Karl Eduard (1816-1882) [ermittelt]; Welcker, Friedrich Gottlieb (1784-1868) [ermittelt]; Henzen, Wilhelm (1816-1887) [ermittelt]; Brunn, Heinrich von (1822-1894) [ermittelt]; Minervini, Giulio (1819-1891) [ermittelt]; Henzen, Wilhelm (1816-1887) [ermittelt]; Gerhard, Eduard (1795-1867) [ermittelt]; Petersen, Eugen (1836-1919) [ermittelt]; Groth, Klaus (1819-1899) [ermittelt]
  Beck hat Nummern der Leydener Petronihandschrift gegeben. - Comparelli dankt für sorgfältigen Auszug. - Schelle und seine Collationen. - Durchsicht des archäologischen Apparates. Versand der Institutsschriften 58. - Persönliches. - M's Plan für Welckerjubiläum sagt Henzen und Brunn nicht zu. Neuer Vorschlag: Publikation der eleusinischen Vase aus Cumae im Museo Campana in voller Farbenpracht (ist von Minervini unvollkommen publiziert). Lübcke will Ausführung in Berlin übernehmen. - Brunns Periegese in den Museen, M. dabei viel gelernt. - M's Pläne: Aufgeben der Stunden, im Winter Zeit für eigene Studien in Rom. Wunsch die Universitätskarriere zu versuchen. Von Rom aus nach Griechenland, dann 1/2 Jahr Vorbereitung in Bonn, Anfang in Kiel. - Persönliches. - Umgang in Rom mit Lübcke, Frau Schwabe, Mendelssohns, bei Henzens griechischer Klub. - M's Thermenbericht aus Pompeji im Januarheft von Gerhards Zeitung. - Begierig auf J's Urteil über M's Marsyas. - Groth - Petersen.
- Brief von Adolf Michaelis an Otto Jahn, 21.03.1859; Deutsches Archäologisches Institut, Archiv der Zentrale; D-DAI-Z-AdZ-NL-JahO-MicA-JahO-110; 2 Blätter, 8 Seiten
  Michaelis, Adolf (1835-1910); Jahn, Otto (1813-1869); Schelle, Karl Eduard (1816-1882) [ermittelt]; Haupt, Moriz (1808-1874) [ermittelt]; Henzen, Wilhelm (1816-1887) [ermittelt]; Heyse, Theodor (1803-1884) [ermittelt]; Cornelius, Carl Adolf (1819-1903) [ermittelt]; Gerhard, Eduard (1795-1867) [ermittelt]; Welcker, Friedrich Gottlieb (1784-1868) [ermittelt]
  Dank für Abhandlungen zur Kunstgeschichte und den Priapos. - Frage nach Haupt. - Frage nach Giraffen auf Monumenten. Schicken verschiedener Sachen, Kopien alter Opern von Schelle etc. Bücherkäufe für J. - Persönliches, Politisches. Plan der Universitätskarriere festigt sich. - Bedauern über Weggang von Lübckes. Verkehr mit Henzens, Schwabes, Cutis, Heyse, Cornelius. - Ärger mit Gerhard über Publikation seines Ausgrabungsberichtes, Gerhards Quengeleien mit den Sekretären. - Hensen bitte J. den Sarkophag in Osterferien fertig zu machen. - Gabe zu Welckers Jubiläum.
- Brief von Adolf Michaelis an Otto Jahn, 26.03.1859; Deutsches Archäologisches Institut, Archiv der Zentrale; D-DAI-Z-AdZ-NL-JahO-MicA-JahO-111; 4 Seiten
  Persönliches. - Menelaosgruppe in Villa Ludovisi, überzeugt Mutter udn Sohn seien dargestellt. - Tavola Illiaca nach dem Urteil Bellis aus Marmor palombino.
- Brief von Adolf Michaelis an Otto Jahn, 30.04.1859; Deutsches Archäologisches Institut, Archiv der Zentrale; D-DAI-Z-AdZ-NL-JahO-MicA-JahO-112; 4 Seiten
  Michaelis, Adolf (1835-1910); Jahn, Otto (1813-1869); Welcker, Friedrich Gottlieb (1784-1868) [ermittelt]; Lucae, Karl (1833-1888) [ermittelt]; Steinhäuser, Carl Johann (1813-1879) [ermittelt]; Schwabe, Ludwig (1835-1908) [ermittelt]; Hase, Karl August von (1800-1890) [ermittelt]; Heyse, Theodor (1803-1884) [ermittelt]
  Persönliches. - Politische Ungewissheit. - Erfreut dass J. mit M's Marsyas zufrieden. - Echtheit von Clarac pl. 143. - J's Frage nach Schwanenfrauen. - Florentiner Relief mit Venus. Schicken von 7 Institutszeichnungen Priapos betreffend. - Welckerjubiläumsache noch nicht entschieden. Persönliches. - Besuch von Lübckes und Lucae., Krankheit von Frau Henzen. - Schwierigkeiten von M's Stellung bei Steinhäusers. Verkehr mit Schwabes. Hase aus Jena, Dr. Heyse. - Musik in der Karwoche.
- Brief von Adolf Michaelis an Otto Jahn, 26.05.1859; Deutsches Archäologisches Institut, Archiv der Zentrale; D-DAI-Z-AdZ-NL-JahO-MicA-JahO-114; 4 Seiten
  Michaelis, Adolf (1835-1910); Jahn, Otto (1813-1869); Brunn, Heinrich von (1822-1894) [ermittelt]; Campana, Giampietro (1808-1880) [ermittelt]; Schelle, Karl Eduard (1816-1882) [ermittelt]; Stückelberg, Ernst (1831-1903) [ermittelt]; Braun, Julius (1825-1869) [ermittelt]; Henzen, Wilhelm (1816-1887) [ermittelt]
  Abschrift der Brunnschen Beschreibung von der Troilosvase Campana, Inschriften durch Schliessung der Campanasammlung nicht mehr festzustellen. Schelles Kopien von 3 Opern dem Maler Stückelberg aus Basel mitgegeben. - Schicken der Traversari. - Sämtlichs tabula iliaca sind aus Palombino. - Miszelle über spadasches Palladionrelief. - Verschiedene Aufträge für Braun. Interpolierte Codices des Dialogus sind von der von Enoch von Abcoli nach Italien gebrachten Handschrift abgeschrieben. - Gründe M's gegen den Apoll die Leier bauend. - Beschreibung eines interessanten Müller-Bäckersarkophags im Lateran mit Inschrift. In Ostia ein Sarkophagfragment zu den Schmieden. - Corsinisches Silbergefäss, Bitte um Literatur dazu. - Plan der Geschichte der römischen Antikensammlungen nachzuspüren. Frage der nach Dresden versetzten Slg. Chigi. Sammlung Albani. - Entschluss vorläufig in Rom zu bleiben und mit Henzens nach Frascati zu gehen,
- Brief von Adolf Michaelis an Otto Jahn, 05.06.1859; Deutsches Archäologisches Institut, Archiv der Zentrale; D-DAI-Z-AdZ-NL-JahO-MicA-JahO-115; 4 Seiten
  Michaelis, Adolf (1835-1910); Jahn, Otto (1813-1869); Rieu, Willem Nicolaus du (1829-1897) [ermittelt]; Arneth, Joseph Calasanza von (1791-1863) [ermittelt]; Braun, Julius (1825-1869) [ermittelt]; Hirzel, Karl (1808-1874) [ermittelt]
  Politisches. - Bitte um Bestätigung der Sendungen vom 16.+26.5. - arbeit des Holländers Rieu im Vatikan für J. - Vergleich von Dialogushandschriften. - Rectifizierung der vatikanischen Brunnenmündung für J. (ausführliche Beschreibung). - Photo von Wiener Amazone durch Arneth zu bekommen. - Heraklesdarstellungen. - Museumsbesuche, Studieren von Brauns Ruinen u. Museen, Bemerkungen dazu. - Tod eines Sohnes Hirzel. Bericht über gemeinsame Bekannte. Persönliches.
- Brief von Adolf Michaelis an Otto Jahn, 28.06.1859; Deutsches Archäologisches Institut, Archiv der Zentrale; D-DAI-Z-AdZ-NL-JahO-MicA-JahO-116; 2 Blätter, 5 Seiten